【裁判字號】    90,易,850
【裁判日期】    900928
【裁判案由】    竊盜
【裁判全文】
臺灣桃園地方法院刑事判決                            九十年度易字第八五號
    公  訴  人  臺灣桃園地方法院檢察署檢察官
    被      告  乙○○
右列被告因竊盜案件，經檢察官提起公訴（九十年度偵字第二二五二號），本院判決
如左：
    主  文
乙○○竊盜，未遂，處拘役參拾日，如易科罰金以參佰元折算壹日。
    事  實
一、乙○○意圖為自己不法之所有，於民國九十年一月二十一日凌晨三時二十分許，
    侵入桃園縣龜山鄉○○村○○路○段五五二號古鼎建設公司所有無人居住之Ａ棟
    大樓一樓及二樓，欲行竊落地窗之砂網攜回家中使用，其入內後即著手在大樓一
    樓處搜尋，惟尚無所獲，而因其甫侵入之際即觸動中興保全公司所設置之警報系
    統，為保全人員查知後會同警方於同日凌晨三時三十分許趕赴現場，乙○○見狀
    即躲入大樓內藏匿，迨於同日凌晨五時三十分許始為警於鄰棟大樓三樓查獲，而
    未得手。
二、案經桃園縣龜山分局報告台灣桃園地方法院檢察署檢察官偵查起訴。
    理  由
一、訊據被告乙○○固坦承於右揭時間侵入該建築物一節不諱，惟矢口否認有何竊盜
    情事，辯稱：該工地一樓堆置垃圾很雜亂，沒有警衛看守，大門也沒有關，伊想
    撿紗窗回家用云云。經查：被告侵入該棟大樓觸動警報系統，為保全人員會同警
    方到場查獲之事實，業據被告坦承不諱，核與證人即工地主任甲○○、保全人員
    蘇逸銘、查獲員警余新朝、黃龍泰等人證述情節大致相符，而就卷附桂林天下工
    地外觀相片以觀，該棟大樓業已完工且外觀新穎，顯非廢棄工地，而大門處亦張
    貼有「私人住宅勿近否則依法究辦」之警告標牌，被告明知其非該大樓之住戶或
    員工，自不得擅自侵入，又即使是尚在施工之工地，亦屬他人產業，仍不得無故
    侵入，而大樓工地內之物品，或尚待施工使用或施工後所剩餘，均非棄置之物，
    自亦不得隨意撿拾攜離，此係一般人通曉之理，被告豈能諉為不知；又其主觀上
    如無行竊之意，何以見到保全人員及警方即立刻藏匿，且長達二小時之久，顯係
    畏罪情虛甚明；又查被告於本院審理中供認：伊進去就在一樓找砂網，找了約十
    幾分鐘等語，是被告侵入該建物後，即開始搜尋、物色財物，自已著手於竊盜行
    為之實施，惟於得手前即遭警查獲等節，應可認定。縱上以斷，本件事證明確，
    被告犯行堪以認定。
二、核被告主觀上有竊盜之犯意，並於侵入建物後即開始搜尋、物色財物，自已著手
    於竊盜行為之實施，然於未得手前即遭警查獲，所為係犯刑法第三百二十條第三
    項、第一項之竊盜未遂罪，應依刑法第二十六條前段之規定，按既遂犯之刑度減
    輕其刑。爰審酌被告犯罪之動機、目的在於貪圖小利，所生危害尚屬輕微，犯後
    態度良好等一切情狀，量處如主文所示之刑，併諭知易科罰金之折算標準，以資
    懲儆。
三、另公訴意旨認被告於右揭時地竊取古鼎公司所有鋁門框一組、喇叭鎖六組，鋁板
    七條等情，經訊之被告則堅決否認有公訴人所指上開犯行，辯稱：伊是空手上去
    的，上去時，喇叭鎖已散落在地上，沒有看到鋁門框，伊也沒有拿布袋，伊進去
    只是想拿砂網等語。經查：（一）按犯罪事實應依證據認定之，無證據不得推定
    其犯罪事實；再所謂認定犯罪事實之證據，係指足以認定被告確有犯罪行為之積
    極證據而言，如未能發現相當證據，或證據不足以證明，自不能以推測或擬制之
    方法以為裁判基礎；又刑事訴訟上證明之資料，無論其為直接證據或間接證據，
    均須達於通常一般人均不致於有所懷疑，而得確信其為真實之程度，始得據為有
    罪之認定，若其關於被告是否犯罪之證明未能達此程度，而有合理性懷疑之存在
    ，致使無從形成有罪之確信，根據「罪證有疑，利於被告」之證據法則，即不得
    遽為不利被告之認定，其以情況證據（即間接證據）斷罪時，尤須基於該證據在
    直接關係上所可證明之他項情況事實，本乎推理作用足以確證被告有罪，方為合
    法，不得徒憑主觀上之推想，將一般經驗上有利被告之其他合理情況逕予排除，
    此經最高法院三十二年度上字六七號、七十六年台上字第四九八六號著有判例闡
    述甚明。（二）依工地主任甲○○於本院九十年五月二十八日審理時證稱：該棟
    大樓已蓋好，還未銷售，伊大概一禮拜巡視一趟，鋁門框等物原本是裝上的，但
    大樓常常遭竊，伊進去看時已經散落在地上，也不確定是被告拆的，（訊問：須
    否工具才能拆）師傅徒手就裝上，但不知道是否可以徒手拆卸，鋁板是用十字螺
    絲鎖起來，如果要拆，要用十字螺絲起子，發現時東西是散落的，很凌亂等語；
    證人即保全人員蘇逸銘於本院九十年七月十八日審理時證稱：被告在二樓探頭出
    來，伊叫他不要動，他就跑到另一棟大樓，伊在那裡抓到他，鋁門框等物是在被
    告探頭處找到，不確定是他偷的，是警察發現，客戶拿下來，抓到被告時他身上
    沒有東西等語，是由上述證人證詞及卷附遭竊之鋁框、鋁板、喇叭鎖相片一張以
    觀，上開物品如無工具輔助，恐難以拆卸，證人甲○○亦稱鋁框須以十字螺絲起
    子始能拆卸，且該等物件甚為零散，如無容器盛裝，僅徒手亦無法全數攜離，然
    於被告身上並未查獲任何行竊工具及裝備，雖證人黃龍泰於本院九十年六月二十
    日到庭證稱：在Ａ棟二樓發現被告之處，有找到用布袋裝好的門鎖及拆卸好的鋁
    門，現場有遺留工具，但非伊承辦，故不知有無扣案，布袋是伊提下來的，確實
    有布袋等語，惟其上開陳述為被告所否認，且與證人蘇逸銘稱東西是客戶拿下來
    等語、甲○○稱東西是散落的很凌亂等語不甚相符，卷附相片中亦未見警員所稱
    之布袋，另其所稱之現場工具究屬何物，能否用來拆卸該遭竊物品，亦未扣案致
    本院無從比對，再就證人蘇逸銘之警訊供述（參見偵查卷第十四頁）可知，被告
    於當日凌晨三時二十一分觸動保全系統，保全人員於三時三十分許即趕至現場，
    被告亦於本院供稱進去後約十幾分鐘保全就來了等語，是在短短十幾分鐘內，被
    告焉有可能拆卸如此多之物品，又被告雖遲至五時三十分許始為保全人員逮獲，
    然被告在保全人員會同警方大肆搜索下，避匿已屬不及，其又無逃離之確信，衡
    情應無可能在藏匿之二小時內，猶動手拆卸上開遭竊物品；又證人黃龍泰於本院
    證稱：伊之前在十九號還有破獲另一件，保全有清點全部大樓，說還沒有這些東
    西，二十一日才有這些東西等語，縱屬實情，惟事隔二日之久，工地主任甲○○
    亦稱該工地常常遭竊，仍無從排除係他人侵入所為，尚不能憑此即推測係被告所
    犯。是本件既無積極證據足資證明被告有起訴書所指竊取鋁門框等物之犯行，被
    告此部分之犯罪，即屬不能證明，惟上開起訴事實與本件論罪科刑部分係屬同一
    事實，爰不另為無罪之諭知。
據上論斷，應依刑事訴訟法第二百九十九條第一項前段、第三百二十條第三項、第一
項、第二十六條前段、刑法第四十一條第一項前段、罰金罰鍰提高標準條例第一條前
段、第二條，判決如主文。
本案經檢察官李叔芬到庭執行職務。
中      華      民      國      九十      年      九    月    二十八    日
                                      臺灣桃園地方法院刑事第五庭
                                          審判長法  官  范清銘
                                                法  官  楊得君
                                                法  官  鍾淑慧
右正本證明與原本無異。
如不服本判決，應於判決送達後十日內向本院提出上訴狀( 應附繕本 )，上訴於
臺灣高等法院。
                                                書記官  吳一凡
中      華      民      國      九十      年      十    月      十一    日
附論罪科刑依據之法條：
中華民國刑法第三百二十條
 (普通竊盜罪、竊佔罪)
意圖為自己或第三人不法之所有，而竊取他人之動產者，為竊盜罪，處五
年以下有期徒刑、拘役或五百元以下罰金。
意圖為自己或第三人不法之利益，而竊佔他人之不動產者，依前項之規定
處斷。
前二項之未遂犯罰之。


司法院資訊處製作；財團法人民間司法改革基金會備份。
